臺灣高等法院高雄分院刑事判決　　　　100年度上易字第872號
上　訴　人
即　被　告　郭文永
上列上訴人因被告竊盜案件，不服臺灣屏東地方法院100 年度易
字第562 號中華民國100 年6 月30日第一審判決（起訴案號：臺
灣屏東地方法院檢察署100 年度偵字第4191號），提起上訴，本
院判決如下：
    主  文
上訴駁回。
    理  由
一、依刑事訴訟法第350 條、第361 條、第362 條、第367 條規
    定，不服地方法院之第一審判決而上訴者，須提出上訴書狀
    ，並應敘明具體理由，為上訴必備之程式；其所提出之書狀
    未敘述上訴理由，或僅曾以言詞陳述上訴理由者，均應於上
    訴期間屆滿後20日內補提理由書於第一審法院。第一審法院
    經形式審查，認逾期未補提上訴理由者，應定期間先命補正
    ；逾期未補正者，為上訴不合法律上之程式，應以裁定駁回
    。倘已提出上訴理由，但所提非屬具體理由者，則由第二審
    法院以上訴不合法律上之程式，判決駁回。而所謂具體理由
    ，必係依據卷內既有訴訟資料或提出新事證，指摘或表明第
    一審判決有何採證認事、用法或量刑等足以影響判決本旨之
    不當或違法，而構成應予撤銷之具體事由，始克當之（例如
    ：依憑證據法則具體指出所採證據何以不具證據能力，或依
    憑卷證資料，明確指出所為證據證明力之判斷如何違背經驗
    、論理法則）；倘僅泛言原判決認定事實錯誤、違背法令、
    量刑失之過重或輕縱，而未依上揭意旨指出具體事由，或形
    式上雖已指出具體事由，然該事由縱使屬實，亦不足以認為
    原判決有何不當或違法者（例如：對不具有調查必要性之證
    據，法院未依聲請調查亦未說明理由，或援用證據不當，但
    除去該證據仍應為同一事實之認定），皆難謂係具體理由，
    俾與第二審上訴制度旨在請求第二審法院撤銷、變更第一審
    不當或違法之判決，以實現個案救濟之立法目的相契合，並
    節制濫行上訴（最高法院97年度台上字第892 號判決參照）
    。又第二審法院認為上訴書狀未敘述理由，依刑事訴訟法第
    367 條但書規定，始應定期間命其補正。如認上訴書狀已敘
    述理由，但其理由非屬具體，其所為上訴，即不符上訴之法
    定要件，自得逕行判決駁回，無定期命補正問題（最高法院
    97年度台上字第3599號判決參照）。
二、本件上訴人即被告郭文永不服原判決，於法定期間內提起上
    訴，上訴理由為：被告上開所犯二罪，應屬於想像競合犯，
    原審分論併罰，違背證據法則，且原判決關於刑度之裁量亦
    未參酌刑法第57條各款事由，並不妥適允當，請求減輕刑度
    量刑云云。
三、本院查，被告郭文永前因竊盜案件，經判處有期徒刑6 月確
    定，嗣假釋出監，迄99年11月26日刑期期滿假釋未經撤銷執
    行完畢。詎意圖為自己不法之所有，基於竊盜之犯意，於10
    0 年4 月14日下午1 時5 分許，在屏東縣屏東市○○路531
    號屏東市戶政事務所前，以其所攜帶客觀上足供兇器使用之
    T 字扳手1 支撬開許巧君所持有車牌號碼ZHB-603 號普通輕
    型機車之置物箱之方式，著手竊取許巧君之財物，然因於上
    開機車置物箱內搜無任何財物而不遂；又意圖為自己不法之
    所有，基於竊盜之犯意，於上開時、地，以前揭T 字扳手撬
    開林永祥所持有車牌號碼629-CDS 號普通重型機車之置物箱
    之方式，著手竊取林永祥之財物，然亦因於上開機車置物箱
    內搜無任何財物而不遂。嗣經陳冠佑發覺報警處理，郭文永
    旋遭據報趕至現場之警方當場逮捕，並扣得前揭T 字扳手1
    支之犯罪事實，業經被告郭文永於原審審理時坦承不諱，並
    與證人即目擊者陳冠佑於警詢時所證被告行竊之過程，及證
    人即被害人許巧君、林永祥於警詢時所證其等所持有之上開
    機車置物箱鎖頭遭撬毀之情，互核吻合，並有現場照片在卷
    及扣案之T 字扳手1 支可資佐證，按刑法第321 條第1 項第
    3 款所稱兇器，其種類並無限制，凡客觀上足對人之生命、
    身體、安全構成威脅，具有危險性之兇器均屬之，且祇須行
    竊時攜帶此種具有危險性之兇器為已足，並不以攜帶之初有
    行兇之意圖為必要，被告用以行竊之T 字扳手1 支，為金屬
    材質，質地堅硬，外型尖銳，持之揮擊自足以對人之生命、
    身體造成威脅，顯為兇器。是被告攜帶前揭T 字扳手行竊，
    核其所為，均係犯刑法第321 條第2 項、第1 項第3 款之攜
    帶兇器竊盜未遂罪。其所犯2 罪間，犯意各別，行為互殊，
    應予分論併罰。又被告有如事實欄所示之前案紀錄，於99年
    11月26日執行完畢乙節，有臺灣高等法院被告前案紀錄表1
    份存卷可參，其於有期徒刑執行完畢後5 年內，故意再犯本
    件有期徒刑以上之罪，均為累犯，所犯之罪皆應依刑法第47
    條第1 項之規定，加重其刑。被告已著手於竊盜行為之實行
    ，未竊得財物即為警方當場查獲，為未遂犯，茲依刑法第25
    條第2 項之規定，就其所犯2 罪，均按既遂犯之刑減輕之，
    並均依法先加後減之。原審審酌被告不思正途賺取金錢，竟
    著手竊取他人之財物，所為非是，惟事後坦承犯行，態度尚
    可，暨其犯罪之動機、目的、手段、素行、尚未竊得財物等
    一切情狀，分別就其所犯攜帶兇器竊盜未遂罪，屬於累犯，
    均處有期徒刑7 月，並就扣案之T 字扳手1 支依刑法第38條
    第1 項第2 款之規定沒收，並定應執行刑為有期徒刑1 年，
    及將扣案之T 字扳手1 支沒收。經核證據取捨及證明力判斷
    均無不合，從形式上觀察，其認事用法並無違誤之處。又被
    告之竊盜行為，侵害法益顯屬不同，堪認犯意各別，行為互
    異，自應分論併罰，被告上訴理由認所犯應屬於一罪云云，
    並不足採。
四、原判決業如前述，詳敘認定被告犯罪之理由及所採之證據經
    核尚屬允妥，上訴人就原審證據取捨之職權行使，空言未盡
    調查之責、違背證據法則及違背法令，要難認其上述所指為
    具體理由。此外，上訴人即被告復未依據卷內既有訴訟資料
    ，具體指出或表明原判決有何採證、認事、用法、量刑等足
    以影響判決本旨之不當或違法之理由，其上訴理由與刑事訴
    訟法第361 條第2 項所稱「具體理由」，尚非相當，而不合
    法律上之程式，且無須再行命其補正，應予駁回，並不經言
    詞辯論為之。
據上論斷，應依刑事訴訟法第367 條前段、第372 條，判決如主
文。
中    華    民    國   100    年    9     月    6     日
                  刑事第六庭    審判長法  官  王憲義
                                      法  官  邱永貴
                                      法  官  簡志瑩
以上正本證明與原本無異。
不得上訴。
中    華    民    國   100    年    9     月    6     日
                                      書記官  吳新貞
附錄本判決論罪科刑法條：
中華民國刑法第321條
犯竊盜罪而有下列情形之一者，處 6 月以上、5 年以下有期徒
刑，得併科新臺幣10萬元以下罰金：
一、侵入住宅或有人居住之建築物、船艦或隱匿其內而犯之者。
二、毀越門扇、牆垣或其他安全設備而犯之者。
三、攜帶兇器而犯之者。
四、結夥三人以上而犯之者。
五、乘火災、水災或其他災害之際而犯之者。
六、在車站、埠頭、航空站或其他供水、陸、空公眾運輸之舟、
    車、航空機內而犯之者。
前項之未遂犯罰之。